臺灣板橋地方法院刑事判決　　　　　　　　　　　　九十三年度訴字第一二八五號
　　公　訴　人　臺灣板橋地方法院檢察署檢察官
　　被　　　告　甲○○
右列被告因違反毒品危害防制條例案件，經檢察官提起公訴（九十三年度毒偵字第二
四三六號），本院合議庭裁定依簡式審判程序，判決如左：
    主  文
甲○○連續施用第一級毒品，處有期徒刑柒月。
扣案之分裝袋（內含海洛因加水溶液）壹個，沒收銷燬之；注射針筒壹支，沒收之。
    事  實
一、甲○○曾因施用毒品案件，經本院以九十年度毒聲字第一七八九號裁定觀察、勒
    戒後，認無繼續施用毒品傾向，於九十年五月二十五日執行完畢，並由臺灣板橋
    地方法院檢察署檢察官於九十年五月二十八日以九十年毒偵字第一五○六號為不
    起訴處分確定，詎猶不知悛悔，明知海洛因係毒品危害防制條例第二條第二項第
    一款所列之第一級毒品，不得施用、持有，竟復基於施用第一級毒品安非他命之
    概括犯意，於上開觀察、勒戒執行完畢後五年內之九十三年三月間某時起至九十
    三年五月十四日止，在臺北縣三峽鎮○○路五巷二十號四樓住處或臺北縣三峽鎮
    ○○路土地公廟內，以將第一級毒品海洛因加水放入針筒注射之方式，連續施用
    第一級毒品海洛因多次（平均約三、四天施用一次）。嗣於九十三年五月二十一
    日下午一時許，在臺北縣三峽鎮○○路土地公廟內為警查獲甲○○及潘兆安（檢
    察官另案偵辦），並扣得甲○○、潘兆安所有，尚未使用之注射針筒各一支及甲
    ○○及潘兆安共有之分裝袋（內含海洛因加水溶液）一個。
二、案經臺北縣政府警察局三峽分局移送臺灣板橋地方法院檢察署檢察官偵查起訴。
    理  由
一、右揭施用海洛因之事實，業據被告甲○○於本院審理時坦承不諱，並有注射針筒
    一支及分裝袋（內含海洛因加水溶液）一個扣案足資佐證。又被告於九十三年五
    月二十一日為警查獲後，在警局中所採集之尿液，經送請臺灣檢驗科技股份有限
    公司以ＥＩＡ酵素免疫分析法初步檢驗，並以ＧＣ／ＭＳ氣相層析／質譜儀法確
    認檢驗之結果，呈嗎啡陽性反應，有該公司九十三年六月二日出具之濫用藥物尿
    液檢驗報告一紙附於偵查卷可稽。再參以海洛因於人體內會代謝成嗎啡，因此涉
    嫌海洛因之施用者係檢驗其尿液中之嗎啡反應等情，為本院職務上已知之事實，
    被告亦自承其係施用海洛因，足見被告前開之自白，應與事實相符。又被告曾因
    施用毒品案件，經本院以九十年度毒聲字第一七八九號裁定觀察、勒戒後，認無
    繼續施用毒品傾向，於九十年五月二十五日執行完畢，並由臺灣板橋地方法院檢
    察署檢察官於九十年五月二十八日以九十年毒偵字第一五○六號為不起訴處分確
    定之事實，有臺灣高等法院被告全國前案紀錄表、臺灣板橋地方法院檢察署檢察
    官九十年度毒偵字第一五○六號不起訴處分書各一件在卷可稽。從而，本件事證
    明確，被告於觀察、勒戒執行完畢後五年內再犯施毒品犯行之事實，堪以認定，
    應依法論科。
二、按海洛因依其成癮性、濫用性及對社會危害性之程度，毒品危害防制條例第二條
    第二項第一款已列為第一級毒品。核被告甲○○施用海洛因毒品之犯行，所為係
    犯毒品危害防制條例第十條第一項施用第一級毒品罪。又被告非法持有第一級毒
    品之低度行為，已為其施用第一級毒品之高度行為所吸收，不另論罪。被告所為
    數行為，時間緊接，所犯罪名相同，顯係出於概括之犯意為之，為連續犯，爰依
    刑法第五十六條之規定以一罪論，並加重其刑。爰審酌被告曾因施用毒品經送觀
    察勒戒，仍未能戒斷其施用毒品之惡習，再犯本件連續施用毒品犯行，惟因施用
    毒品均僅係戕害其自己身心並無加害他人，再衡量其本次施用毒品時間尚短，犯
    後坦承犯行並表悔意等一切情狀，量處如主文所示之刑。
三、扣案之分裝袋（內含海洛因加水溶液）一個，與其內裝之海洛因毒品於物理外觀
    上附合而難予析離，且如強予析離至完全無裁渣存留，將耗費相當之時間、人力
    與經費，於經濟上顯無實益，是依社會一般通念，上開為警所查扣之分裝袋與其
    內之海洛因毒品，業已結合成為一體而無從強加析離，海洛因既屬毒品危害防制
    條例第十八條第一項前段所規定之違禁物，上開分裝袋自亦應與其內之海洛因加
    水溶液，一併依毒品危害防制條例第十八條第一項前段之規定，宣告沒收銷燬之
    。另扣案被告所有之注射針筒一支，則為被告所有，供其施用毒品犯罪所預備之
    物，業據被告供明在卷，爰依刑法第三十八條第一項第二款規定，宣告沒收之。
    至另扣案潘兆安所有之注射針筒一支，則與被告本案犯行無涉，故不在本案宣告
    刑項下宣告沒收，附此敘明。
據上論斷，應依刑事訴訟法第二百七十三條之一第一項、第二百九十九條第一項前段
，毒品危害防制條例第十條第一項、第十八條第一項前段，刑法第十一條前段、第五
十六條、第三十八條第一項第二款，判決如主文。
本案經檢察官蘇揚旭到庭執行職務。
中　　　華　　　民　　　國　　九十三　　年　　　八　　　月　　二十三　　日
                                臺灣板橋地方法院刑事第十三庭
                                    法  官  白　光　華
右正本證明與原本無異。
如不服本判決，應於判決送達後十日內向本院提出上訴狀 (應附繕本) ，上訴於臺灣
高等法院。
                                    書記官　陳　靜　怡
中　　　華　　　民　　　國　　九十三　　年　　　八　　　月　　二十三　　日
附錄本案論罪科刑法條全文：
毒品危害防制條例第十條：
施用第一級毒品者，處六月以上五年以下有期徒刑。
施用第二級毒品者，處三年以下有期徒刑。
